臺灣士林地方法院刑事判決　　　　　　　 96年度易字第844號
公　訴　人　臺灣士林地方法院檢察署檢察官
被　　　告　甲○○
上列被告因竊盜等案件，經檢察官提起公訴（96年度偵字第1733
號），本院判決如下：
    主  文
甲○○無故侵入住宅，處拘役肆拾日，如易科罰金，以新臺幣壹
仟元折算壹日。又竊盜，處拘役伍拾日，如易科罰金，以新臺幣
壹仟元折算壹日。又應執行拘役捌拾日，如易科罰金，以新臺幣
壹仟元折算壹日。
    事  實
一、甲○○見臺北市○○區○○路1 段171 巷12弄12號屬老眷村
    ，建物即將拆除，住戶亦將搬遷，認為有機可乘，竟意圖為
    自己不法之所有，於民國96年1 月23日中午12時40分許，未
    經該址住宅住戶同意，先行無故入內竊取腳踏車1 台，得手
    後牽至附近空屋藏匿，嗣接續無故進入該址行竊，經屋主兒
    子蔡固本發覺將之驅趕出門，旋見蔡固本上樓，又接續進入
    該址，竊取除濕機1 台、女用手提袋1 個、雨傘架1 支及地
    毯1 張，惟於同日13時許搬運出門之際，適逢屋主乙○○返
    家當場發覺，報警逮捕而查悉上情。
二、案經乙○○訴由臺北市政府警察局士林分局報告臺灣士林地
    方法院檢察署檢察官偵查起訴。
    理  由
壹、證據能力部分：
一、按被告以外之人於審判外之陳述，雖不符刑事訴訟法第159
    條之1 至第159 條之4 之規定，而經當事人於審判程序同意
    作為證據，法院審酌該言詞陳述或書面陳述作成時之情況，
    認為適當者，亦得為證據，刑事訴訟法第159 條之5 第1 項
    定有明文。查蔡固本及乙○○均屬被告以外之人，其於警詢
    時為所之陳述，屬被告以外之人在審判外所為之陳述，而當
    事人於審判程序中同意作為證據，本院審酌該言詞陳述作成
    時之情況，認為作為證據並無不當，依照前開法律規定，得
    作為證據。
二、按被告以外之人於偵查中向檢察官所為之陳述，除顯有不可
    信之情況者外，得為證據，刑事訴訟法第159 條之1 第2 項
    亦有明文。本件被告蔡固本及乙○○均為被告以外之人，其
    於偵訊時之證述，乃於偵查中經具結後向檢察官所為之陳述
    ，並無顯不可信之情況，依照前開法律規定，亦得為證據。
貳、實體認定部分：
一、訊據被告甲○○矢口否認有何侵入住宅及竊盜犯行，辯稱：
    當天伊剛好從那邊經過，只是在門口問看看而已，腳踏車是
    在該址對面發現的，除濕機等是住戶自行在打包，伊都未竊
    取云云。
二、經查，上揭事實業據證人蔡固本於警詢、偵訊時證稱：伊96
    年1 月23日中午12時40分許在2 樓整理東西，聽到聲響，以
    為是父母回來，但叫幾聲沒回應後，下樓查看，發覺1 名年
    約50歲的女子即被告正在翻東西，乃問：「妳來我家作甚麼
    ？」被告答稱：「以為沒人住，所以想拿一些東西」，伊告
    知「這裡有人住」，但見被告未拿任何東西，將她趕出門…
    約10幾分鐘後，聽到父母回家與被告發生爭吵就趕快下樓查
    看，發現被告又進來拿東西，就趕快報警，經清查發現少了
    腳踏車等語明確（見臺灣士林地方法院檢察署96年度偵字第
    1733號卷【以下簡稱偵卷】第14~15 頁、第45~46 頁），另
    經證人乙○○於警詢、偵訊時證稱：伊住在臺北市○○區○
    ○路1 段171 巷12弄12號，該處是老舊眷村，正準備改建，
    被告於96年1 月23日中午13時許，到家中搬動除濕機、女用
    手提袋、雨傘架及地毯時，伊與妻子從外面回家剛好看到，
    …之後清點財物，發現腳踏車不見了…伊住該處至96年1 月
    25日始搬離該址等語屬實（見偵卷第11~12 頁、第45頁），
    復有贓物認領保管單（見偵卷第24頁），腳踏車及住宅照片
    在卷可證（見偵卷第31~32 頁），由前揭住宅照片觀之，其
    內物品擺放雖稍零亂，但仍有現居住者所使用脫鞋及傢俱等
    陳設，一般人均可判斷尚有人居住其內。另被告曾經證人蔡
    固本告知該址尚有人居住，且驅趕出門，被告猶仍再進入該
    址，已經證人蔡固本證述如前，且被告亦供稱知悉乙○○夫
    妻當時係前往買菜返家（見本院卷第18頁），足認被告並非
    誤認該址係無人居住而進入，甚為明確。再者，由腳踏車照
    片觀之，該車並無任何毀損喪失功能之象，衡情無論將之停
    放在屋內或屋外，被告均尚不致誤認係廢棄之物。至被告雖
    於本院審理時雖以前揭情詞置辯，然查被告於警詢時坦白供
    稱：伊曾進入臺北市○○區○○路1 段171 巷12弄12號內，
    並翻動屋內物品（除濕機、女用手提袋、雨傘架及地毯），
    且順手牽走1 部腳踏車，欲作為日後自己騎乘使用等語（見
    偵卷第17頁、第19頁），嗣偵訊時供稱：那邊房子要拆了，
    伊就跑進去，多少撿一些…腳踏車也牽到伊置放的廢棄物那
    裡等語（見偵卷第40頁），其事後翻異前詞，否認進入前揭
    住宅，並否認拿取前揭物品，與先前供述顯然矛盾，其所辯
    無非卸責之詞，不足採信。
二、綜上所述，本件事證明確，被告所辯並不足採，其犯行洵堪
    認定，應依法論科。
三、核被告甲○○所為，係犯刑法第306 條第1 項之無故侵入住
    宅罪及同法第320 條第1 項之普通竊盜罪。按數行為於同時
    同地或密切接近之時地實施，侵害同一之法益，各行為之獨
    立性極為薄弱，依一般社會健全觀念，在時間差距上，難以
    強行分開，在刑法評價上，以視為數個舉動之接續施行，合
    為包括之一行為予以評價，較為合理，則屬接續犯。本件被
    告於同地密切接近之時地，接續3 次進入他人住宅，並從事
    竊盜行為，依在前揭說明，3 次無故侵入住宅及各竊盜行為
    ，應分別視包括之一行為予以評價，屬接續犯。又其所犯前
    揭二罪，罪名互異，應予分論併罰。爰審酌被告乘他人住宅
    即將拆遷之際，無故徒手進入行竊，竊得腳踏車1 台、除濕
    機1 台、女用手提袋1 個、雨傘架1 支及地毯1 張，因遭現
    場查獲，已將贓物返還被害人，惟犯後否認犯行，態度難稱
    良好，併其生活狀況、品行、智識程度等一切情狀，分別就
    其所犯侵入住宅及竊盜犯行，各量處如主文所示之刑，並定
    其應執行刑及諭知易科罰金之折算標準，以資儆懲。
據上論斷，應依刑事訴訟法第299 條第1 項前段、刑法第306 條
第1 項、第320 條第1 項、第41條第1 項前段、第51條第6 款，
刑法施行法第1 條之1 第1 項、第2 項前段，判決如主文。
本案經檢察官黃德松到庭執行職務。
中　　華　　民　　國　　96　　年　　6 　　月　　20　　日
                  刑事第五庭法  官  周群翔
以上正本證明與原本無異。
如不服本判決，應於判決送達後10日內，向本院提出上訴狀。
                            書記官  劉育君
中　　華　　民　　國　　96　　年　　6 　　月　　20　　日
附錄本案論罪科刑法條全文：
中華民國刑法第306條
無故侵入他人住宅、建築物或附連圍繞之土地或船艦者，處1 年
以下有期徒刑、拘役或3 百元以下罰金。
無故隱匿其內，或受退去之要求而仍留滯者，亦同。
中華民國刑法第320條
意圖為自己或第三人不法之所有，而竊取他人之動產者，為竊盜
罪，處5 年以下有期徒刑、拘役或5 百元以下罰金。
意圖為自己或第三人不法之利益，而竊佔他人之不動產者，依前
項之規定處斷。
前二項之未遂犯罰之。
